# 持续经营

提问人：xuanfeng690321 时间：2019-03-15 09:17:37
各位老师：请教一个关于持续经营的问题，做 2018 年年报时我们得知2019 年该公司将关闭：公司现在及以后均无经营收入， 19 年只有政府补助会流入，等政府补助全部收到后就打算关闭（注销）。 18 年 12 月 31 日账面资产只有货币资金，负债是应付账款、应交税费，公司期后将会清偿负债，支付所欠税费，剩余的资产货币资金分给母公司，自行清算。公司目前只有两、三人上班。母公司的合并报表也是本项目组编制，现考虑如果子公司报表按非持续经营编制，母公司的合并报表不好处理，且 12 月 31 日还没清算，所以项目组认为该子公司仍按持续经营编制较合理，请问可以这样处理吗？

回答人：chenyiwei
子公司自身报表应按非持续经营基础编制（当然，从你说的情况看，即使转为非持续经营基础编制，对其各项资产、负债计量的影响应当不大）。
合并报表层面如何调整，可参考《瑞华研究 2010 ～ 2016 汇编》之 “问题3-2-98（子公司进入破产程序后纳入合并报表的相关合并抵销）”。